【裁判字號】    98,交聲,3917
【裁判日期】    981102
【裁判案由】    違反道路交通管理處罰條例聲明異議
【裁判全文】
臺灣臺北地方法院交通事件裁定        98年度交聲字第3917號
異  議  人
即受處分人  甲○○
上列異議人即受處分人因違反道路交通管理處罰條例案件，對於
臺北市交通事件裁決所於民國九十八年九月二十三日所為之處分
（原處分案號：北市裁罰字第裁二二－ＡＥＹ一八五五九九號）
聲明異議，本院裁定如下：
    主    文
異議駁回。
    理    由
一、本件異議人即受處分人甲○○於九十八年八月二十二日二十
    二時五十七分許，駕駛車牌號碼ＤＬ—七０六五號自用小客
    車，行經臺北市○○路、康寧街口時，經警攔停測試，其吐
    氣所含酒精濃度每公升達零點三一毫克，有「汽車駕駛人酒
    精濃度超過規定標準（零點二五至零點四）」違規情形，以
    受處分人違反道路交通管理處罰條例第三十五條第一項第一
    款規定，掣發北市警交字第ＡＥＹ一八五五九九號通知單當
    場舉發。受處分人於舉發通知單上所載應到案日期（九十八
    年九月六日）前向原處分機關提出申訴，經原處分機關函請
    舉發單位調查結果，仍認受處分人有前開違規行為，原處分
    機關乃依違反道路交通管理處罰條例第三十五條第一項第一
    款及違反道路交通管理事件統一裁罰基準表等規定，於九十
    八年九月二十三日裁處受處分人新臺幣（下同）一萬九千五
    百元罰鍰，吊扣駕駛執照十二個月，並應接受道路交通安全
    講習，此有臺北市政府警察局北市警交字第ＡＥＹ一八五五
    九九號舉發通知單、臺北市交通事件裁決所北市裁罰字第裁
    二二－ＡＥＹ一八五五九九號裁決書各一件在卷足憑。
二、異議意旨略以：酒測前員警有先詢問伊是否已有飲酒結束逾
    十五分鐘以上，伊於不甚明瞭之下，遂表示飲酒已過十五分
    鐘並簽認酒測確認單而使員警直接進行酒測，因認伊於不甚
    明瞭酒測確認單之涵義下，以致警方未先讓伊以礦泉水漱口
    及休息十五分鐘再行酒測，致影響其酒精濃度測得較高數值
    ，而認舉發程序有瑕疵云云。
三、按汽車駕駛人飲用酒類或其他類似物後其吐氣所含酒精濃度
    超過每公升零點二五毫克或血液中酒精濃度超過百分之零點
    零五以上者，不得駕車，道路交通安全規則第一百十四條第
    二款定有明文。次按汽車駕駛人，駕駛汽車經測試檢定有酒
    精濃度超過規定標準者，處一萬五千元以上六萬元以下罰鍰
    ，並當場移置保管該汽車及吊扣其駕駛執照一年；汽車駕駛
    人有同條例第三十五條第一項規定之情形，應接受道路交通
    安全講習，道路交通管理處罰條例第三十五條第一項第一款
    、第二十四條第一項第二款分別定有明文。
四、經查：本件異議人於前揭時、地，經臺北市政府警察局內湖
    分局警員攔停測試，因其吐氣所含酒精濃度每公升達零點三
    一毫克，有「汽車駕駛人酒精濃度超過規定標準（零點二五
    至零點四）」違規情形，違反道路交通管理處罰條例第三十
    五條第一項第一款規定，遂以北市警交字第ＡＥＹ一八五五
    九九號舉發違反道路交通管理事件通知單當場舉發等情，業
    據異議人坦承不諱，復有上開舉發通知單影本一紙附卷可稽
    ，是異議人確有前述酒後駕車之違規情事，足堪認定。至於
    異議人雖辯稱因其不甚明瞭十五分鐘之涵意，致未向員警表
    示讓伊休息十五分鐘及漱口，以致影響其酒精濃度測得較高
    數值，而認舉發程序有瑕疵云云，然依內政部警政署新修正
    之「取締酒後駕車程序」規定，警察人員於執行酒精濃度測
    試時，於測試前應先確定受測者已飲酒結束十五分鐘以上或
    提供礦泉水給受測者漱口，避免口腔殘存酒精，係因為實施
    酒測前提供飲水之目的在於避免口中有酒精殘留而造成酒測
    值之誤差，所以飲用酒類未逾十五分鐘者，始有提供礦泉水
    漱口之必要，反之，飲用酒類已逾十五分鐘者，則未有口腔
    中殘存酒精致影響酒測結果之虞，而無庸提供漱口。異議人
    於執勤員警攔停稽查時，於「確認飲酒結束是否已逾十五分
    鐘以上」之確認單上，勾選「確已飲酒結束逾十五分鐘以上
    ，且無服用含酒精成分之物品（如蜂膠、感冒糖漿、漱口水
    等）」之選項，並於受稽查人簽章欄簽名，有台北市政府警
    察局內湖分局之酒測確認單影本一紙附卷可稽，異議人既已
    自承飲酒超過十五分鐘以上，員警即無須再提供礦泉水予異
    議人漱口，是本件舉發程序並無瑕疵。異議人前開辯解，純
    屬卸責之詞，尚難認為可採。從而，異議人有前揭之違規行
    為，堪以認定。
五、綜上所述，本件異議人違規情節明確，原處分機關依道路交
    通管理處罰條例第三十五條第一項第一款及違反道路交通管
    理事件統一裁罰基準表之規定裁罰異議人罰鍰一萬九千五百
    元，吊扣駕駛執照十二個月，並應接受道路交通安全講習，
    核無違誤，本件異議人之異議為無理由，自應將其異議駁回
    。
六、據上論斷，應依道路交通案件處理辦法第十九條，裁定如主
    文。
中    華    民    國    98    年    11   月     2   日
                  交通法庭  法  官  吳冠霆
上正本證明與原本無異。
如不服本裁定，應於裁定送達後5日內向本院提出抗告狀。
                            書記官  黃鈴容
中    華    民    國    98    年    11    月    2     日


司法院資訊處製作；財團法人民間司法改革基金會備份。
